【裁判字號】    98,易,34
【裁判日期】    980424
【裁判案由】    家庭暴力罪之傷害
【裁判全文】
臺灣士林地方法院刑事判決                98年度易字第34號
公  訴  人  臺灣士林地方法院檢察署檢察官
被      告  乙○○
上列被告因家庭暴力罪之傷害案件，經檢察官提起公訴（97年度
偵字第11527 號），因所犯最重本刑為三年以下有期徒刑之罪，
本院判決如下：
    主  文
乙○○傷害人之身體，處有期徒刑肆月，如易科罰金以新臺幣貳
仟元折算壹日。
    事  實
一、乙○○與丙○○係夫妻關係，為家庭暴力防治法第3 條所稱
    之家庭成員，緣乙○○因認丙○○與他人有染而時生爭執，
    丙○○遂於民國97年1 月3 日（起訴書誤載為97年2 月21日
    ）自其二人位於臺北縣三重市○○路189 號5 樓之住處搬離
    即不知去向，迨於97年7 月1 日6 時30分許，在臺北市○○
    區○○路3 段219 號前，因乙○○接獲訊息至上址尋人，適
    見丙○○行經該處，竟基於傷害之犯意，自路旁拾起他人丟
    棄無主之長鐵棍持以毆打丙○○之左大腿，致其受有左大腿
    瘀腫9 ×7 公分之傷害。
二、案經丙○○訴由臺北市政府警察局北投分局報請臺灣士林地
    方法院檢察署檢察官偵查起訴。
    理  由
一、按被告以外之人於審判外之言詞或書面陳述，除法律有規定
    者外，不得作為證據；又被告以外之人於審判外之陳述，雖
    不符合同法第159 條之1 至第159 條之4 之規定，但經當事
    人於審判程序同意作為證據，法院審酌該言詞陳述或書面陳
    述作成時之情況，認為適當者，亦得為證據；又當事人、代
    理人或辯護人於法院調查證據時，知有第159 條第1 項不得
    為證據之情形，而未於言詞辯論終結前聲明異議者，視為有
    前項之同意，刑事訴訟法第159 條第1 項及第159 條之5 分
    別定有明文。查本判決下列所引用之各該被告以外之人所為
    審判外之陳述以及其他書面陳述，雖屬傳聞證據，惟當事人
    於本院準備程序及審判期日中均表示無意見而不予爭執，且
    迄至言詞辯論終結前亦未再聲明異議，本院審酌上開證據資
    料製作時之情況，尚無違法不當之瑕疵，亦認為以之作為證
    據應屬適當，依刑事訴訟法第159 條之5 規定，認前揭證據
    資料均有證據能力。
二、訊據被告乙○○固不否認於前開時地手持長鐵棍而為警查獲
    之事實，惟矢口否認有何公訴意旨所稱之傷害犯行，辯稱：
    其僅持該長鐵棍朝告訴人丙○○比劃，並未毆打告訴人丙○
    ○云云。經查：前揭犯罪事實，業據告訴人丙○○於警詢、
    偵查及本院審理中指訴綦詳，並有告訴人丙○○所持門號為
    0000000000號行動電話之通聯紀錄及基地臺位置資料在卷可
    參；而告訴人丙○○受有如事實欄所載之傷害，亦有臺北市
    立聯合醫院陽明院區97年7 月1 日所出具之家庭暴力事件驗
    傷診斷書一紙、臺北市立聯合醫院97年9 月16日北市醫陽字
    第09733382100 號函所檢送之病情說明單及病歷資料各一份
    附卷可稽；又員警於97年7 月1 日6 時45分許，因接獲通報
    有人打架而前往上址，發現被告乙○○手持鐵棍並稱因懷疑
    其妻與人同居而至該處與之理論，為其妻發現並逃離現場乙
    節，業經臺北市政府警察局北投分局員警工作登記簿影本載
    明在卷，亦與證人即現場處理員警甲○○於偵查及本院審理
    中所證述之情節大致相符；又告訴人丙○○於警詢及偵審中
    所指訴之受傷情節，核與上開診斷書所載之傷勢部位相符，
    而依前開行動電話之通聯紀錄及基地臺位置觀之，告訴人丙
    ○○所持用上開行動電話之基地臺於案發時間均位於臺北市
    北投區，且前開驗傷診斷書所載之檢驗日期，亦與告訴人丙
    ○○所指訴之犯罪時間為同一日，觀諸被告乙○○於本院審
    理中並不否認其於前開時地確曾持長鐵棍向告訴人丙○○比
    劃，且當日為與告訴人丙○○理論而前往該處等情事，足認
    告訴人丙○○所為之指述，應非虛言。是被告乙○○上開所
    辯，顯係事後卸責之詞，不足採信。本件事證明確，被告乙
    ○○之犯行洵堪認定，應予依法論科。
三、按家庭暴力防治法所稱之「家庭暴力」者，為家庭成員間實
    施身體或精神上不法侵害之行為；而該法所稱之「家庭暴力
    罪」者，謂家庭成員間故意實施家庭暴力行為而成立其他法
    律所規定之犯罪，家庭暴力防治法第2 條第1 項及第2 項分
    別定有明文。查被告乙○○係告訴人丙○○之配偶，為家庭
    暴力防治法第3 條第1 款之家庭成員，是被告乙○○上開傷
    害告訴人丙○○之行為，係犯刑法第277 條第1 項之傷害罪
    ，亦屬家庭暴力防治法第2 條所稱之家庭暴力行為而構成家
    庭暴力罪。爰審酌被告乙○○未曾受有期徒刑以上刑之宣告
    ，此有臺灣高等法院被告前案紀錄表在卷可參，其因認告訴
    人丙○○與他人有染而離家出走，竟於尋獲告訴人丙○○之
    際率爾持鐵棍毆打告訴人丙○○成傷，其行為惡性難謂非鉅
    ，復於犯後猶狡詞卸責，及其品行、犯罪動機、目的、手段
    、生活狀況、智識程度、犯罪所生之損害等一切情狀，量處
    如主文第所示之刑，並諭知易科罰金之折算標準。
據上論斷，應依刑事訴訟法第284 條之1 、第299 條第1 項前段
，刑法第277 條第1 項、第41條第1 項，刑法施行法第1 條之1
，判決如主文。
本案經檢察官鄭富城到庭執行職務
中    華    民    國    98    年    4     月    24    日
                  刑事第五庭法  官  黃雅君
以上正本證明與原本無異。
如不服本判決應於收受判決後10日內向本院提出上訴書狀，並應
應敘述具體理由。其未敘述上訴理由者，應於上訴期間屆滿後20
日內向本院補提理由書(均須按他造當事人之人數附繕本)「切勿
逕送上級法院」。
                            書記官  簡湘雲
中    華    民    國    98    年    4     月    24    日
附錄本案論罪科刑法條：
刑法第277 條第1 項
傷害人之身體或健康者，處3 年以下有期徒刑、拘役或1 千元以
下罰金。


司法院資訊處製作；財團法人民間司法改革基金會備份。
